臺灣橋頭地方法院刑事裁定　
111年度聲字第1172號
聲  請  人  臺灣橋頭地方檢察署檢察官
受  刑  人  邱彥樺



上列聲請人因受刑人數罪併罰有二裁判以上，聲請定其應執行之
刑（111年度執聲字第814號），本院裁定如下：
    主  文
邱彥樺犯如附表所示之罪，所處各如附表所示之刑，應執行有期
徒刑貳年貳月。
    理  由
一、聲請意旨略以：受刑人邱彥樺因犯如附表所示之罪，先後判
    決確定如附表所示之刑，應依刑法第50條、第53條及第51條
    第5款規定，定其應執行之刑，爰依刑事訴訟法第477條第1
    項聲請裁定等語。
二、按「裁判確定前犯數罪者，併合處罰之。但有下列情形之一
    者，不在此限：一、得易科罰金之罪與不得易科罰金之罪。
    」「數罪併罰，分別宣告其罪之刑，如宣告多數有期徒刑者
    ，於各刑中之最長期以上，各刑合併之刑期以下，定其刑期
    ，但不得逾30年。」「數罪併罰，有2裁判以上者，依第51
    條之規定，定其應執行之刑。」刑法第50條、第51條第5款
    、第53條分別定有明文。次按數罪併罰，應依分別宣告其罪
    之刑為基礎，定其應執行刑，此觀刑法第51條規定自明，故
    一裁判宣告數罪之刑，雖曾經定其執行刑，但如再與其他裁
    判宣告之刑定其執行刑時，前定之執行刑當然失效，仍應以
    其各罪宣告之刑為基礎，定其執行刑，不得以前之執行刑為
    基礎，以與後裁判宣告之刑，定其執行刑，惟上開更定之應
    執行刑，不應比前定之應執行刑加計其他裁判所處刑期後為
    重，否則即與法律秩序理念及法律目的之內部界限有違，難
    認適法（最高法院83年度台抗字第502號、93年度台非字第1
    92號裁定意旨參照）。再按法律上屬於自由裁量事項，尚非
    概無法律性之拘束，在法律上有其外部界限及內部界限。前
    者法律之具體規定，使法院得以具體選擇為適當裁判，此為
    自由裁量之外部界限。後者法院為自由裁量時，應考量法律
    之目的，法律秩序之理念所在，此為自由裁量之內部界限。
    法院為裁判時，二者均不得有所踰越。在數罪併罰而有二裁
    判以上，應定其應執行刑之案件，法院所為刑之酌定，固屬
    自由裁量事項，然對於法律之內、外部界限，仍均應受其拘
    束（最高法院91年度台非字第32號判決、92年度台非字第18
    7號判決意旨參照）。
三、查受刑人因犯如附表所示8罪，經判處如附表所示之刑確定
    ，有附表所示各該刑事判決及臺灣高等法院被告前案紀錄表
    各1件在卷可稽，本院審核受刑人係於如附表編號1所示判決
    確定日前（即民國109年9月10日）犯如附表其餘各罪，核與
    首揭規定並無不合，是檢察官本件聲請為正當，應定其應執
    行之刑。又受刑人所犯如附表編號1至2、3至6、7至8所示之
    罪，固分別曾定應執行有期徒刑5月、1年4月、1年4月確定
    ，然揆諸前開說明，受刑人既有如附表所示之罪應定其應執
    行刑，則前所定之應執行刑當然失效，本院自可更定如附表
    所示之罪之應執行刑，應於如附表所示之罪宣告刑之最長期
    （即有期徒刑1年2月）以上，並不得逾越刑法第51條第5款
    所定法律之外部界限（即附表所示所有罪宣告刑之總和7年1
    月），亦應受內部界限之拘束，即不得重於附表編號1至2、
    3至6、7至8之罪各定應執行後之總和（即有期徒刑5月+1年4
    月+1年4月=3年1月）。爰考量受刑人所犯如附表所示之罪分
    別為酒駕及詐欺罪，犯罪情節、手法模式均類似，其中詐欺
    罪集中於109年6月間為之，且均係在加入綽號「阿偉」等人
    所組成之詐欺集團後陸續所為，再衡諸受刑人個人之應刑罰
    性與其所犯合計8罪對於社會之整體危害程度，刑罰手段之
    相當性等一切情狀，就各確定判決之宣告刑，定其應執行刑
    如主文所示。又附表編號1至2之罪原得易科罰金，因與其餘
    編號不得易科罰金之罪併合處罰，依大法官釋字第144號解
    釋意旨無再諭知易科罰金折算標準必要，併此敘明。
四、依刑事訴訟法第477條第1項，裁定如主文。
中    華    民    國   111    年    12    月    8     日
                  刑事第四庭    法  官  黃英彥
以上正本證明與原本無異。
如不服本裁定，應於收受送達後5 日內向本院提出抗告狀。
中　　華　　民　　國　　111 　年　　12　　月　　9 　　日
　　　　　　　　　　　　　　　　書記官　陳俊亦
附表：
編號 罪名 宣告刑 犯罪日期 最後事實審  確定判決  備 註     法院、案號 判決日期 法院、案號 確定日期  1 公共危險 有期徒刑3月，如易科罰金，以新臺幣1,000元折算1日。 109年7月11日 臺灣苗栗地方法院109年度苗交簡字第645號 109年8月12日 同左 109年9月10日 ⒈編號1已執畢 ⒉編號1-2應執行有期徒刑5月 2 公共危險  有期徒刑3月，如易科罰金，以新臺幣1,000元折算1日。 108年10月27日 臺灣苗栗地方法院109年度苗交簡字第828號 109年10月13日 同左 109年11月9日  3 詐欺 有期徒刑1年1月 109年6月17日 臺灣苗栗地方法院110年度訴字第232號 110年12月15日 同左 111年1月27日 編號3-6應執行有期徒刑1年4月 4 詐欺  有期徒刑1年1月  109年6月17日  臺灣苗栗地方法院110年度訴字第232號 110年12月15日  同左 111年1月27日  5 詐欺  有期徒刑1年1月  109年6月17日  臺灣苗栗地方法院110年度訴字第232號 110年12月15日  同左 111年1月27日   6 詐欺  有期徒刑1年1月  109年6月17日  臺灣苗栗地方法院110年度訴字第232號 110年12月15日  同左 111年1月27日   7 詐欺  有期徒刑1年2月 109年6月23日 本院110年度金訴字第55號、110年度訴字第42號 111年6月24日 同左 111年7月27日 編號7-8應執行有期徒刑1年4月 8 詐欺  有期徒刑1年1月 109年6月23日 本院110年度金訴字第55號、110年度訴字第42號 111年6月24日 同左 111年7月27日